【裁判字號】    97,交抗,386
【裁判日期】    970421
【裁判案由】    聲明異議
【裁判全文】
臺灣高等法院臺中分院刑事裁定         97年度交抗字第386號
抗  告  人
即 異議 人  甲○○
上列抗告人因聲明異議案件，不服臺灣臺中地方法院中華民國97
年2月27日裁定（97年度交聲字第1號）提起抗告，本院裁定如下
：
    主  文
抗告駁回。
    理  由
一、抗告意旨略以：抗告人（發生擦撞後）有下車察看，詢問對
    方是否受傷，要不要去醫院，不是對方事後所說伊沒有詢問
    是否去醫院和罵對方，而且對方自己也說沒關係，不要去醫
    院，伊也不能勉強對方去，2個星期後告知伊到案說明，說
    伊肇事逃逸，又對伊開罰單，可是伊真的沒有立即離開云云
    。
二、原審裁定意旨略以：抗告人於民國（下同）96年9月16日14
    時20分許，駕駛車牌號碼723-NL號營業小客車，沿臺中市○
    ○路由北往南方向行駛，途經建國路與成功路交岔路口，因
    轉彎車未注意行車動態，不慎與直行之何姵欣所騎乘之車牌
    號碼G5L-780號重型機車發生擦撞，致何姵欣人車倒地，並
    受有頭臉部挫傷併擦傷、左肩挫傷、左手腕挫傷、左足踝挫
    傷等傷害，詎抗告人明知駕駛上開動力交通工具肇事並致人
    受傷後，雖下車查看，然指責何姵欣過失後，竟未停留現場
    救護已受傷之何姵欣，竟基於肇事逃逸之犯意，沿成功路往
    新民街之方向逃逸。嗣經路人記下抗告人所駕駛之上開車輛
    車牌號碼後，為警依車牌號碼循線查獲舉發等情，業經證人
    何姵欣於原審另案刑事案件（台灣台中地方法院96年度交訴
    字第359號）警詢及偵查之證述明確（見該案所附之警局卷
    第5至8頁；偵查卷第6頁），並有診斷證明書、交通事故初
    步分析研判表、道路交通事故現場圖、道路交通事故調查報
    告表(一)(二)、照片13張、台中市警察局舉發違反道路交通管理
    事件通知單等附卷可稽（見該案所附之警局卷第10至21頁）
    ，且抗告人肇事逃逸犯行部分，亦經台灣台中地方法院於97
    年1月28日以96年度交訴字第359號刑事判決判處有期徒刑6
    月等情，業經調閱該案刑事案卷審閱無訛。是抗告人前揭駕
    駛汽車肇事致人受傷後逕行離開現場之違規事實，至堪認定
    。又抗告人雖於事後已與被害人何姵欣達成和解，然抗告人
    於肇事後既未處理被害人之傷勢，即擅行離開，縱其事後心
    生悔悟而與被害人何姵欣達成和解，惟此乃其違反行政法作
    為義務後之補救措施，仍無解於其違反道路交通管理處罰條
    例之責。因認原處分機關依道路交通管理處罰條例第62條第
    3項、第4項、第67條第3項規定，裁處抗告人罰鍰新台幣6千
    元，並吊銷駕駛執照，1年內禁考之處分，尚無不合，而駁
    回抗告人之聲明異議。
三、按汽車駕駛人駕駛汽車肇事致人受傷或死亡者，應即採取救
    護措施及依規定處置，並通知警察機關處理，不得任意移動
    肇事汽車及現場痕跡證據，違反者處新臺幣3千元以上9千元
    以下罰鍰。但肇事致人受傷案件當事人均同意時，應將肇事
    汽車標繪後，移置不妨礙交通之處所。前項駕駛人肇事致人
    受傷而逃逸者，吊銷其駕駛執照；致人重傷或死亡而逃逸者
    ，吊銷其駕駛執照，並不得再考領。汽車駕駛人，曾依本條
    例其他各條規定吊銷駕駛執照者，1年內不得考領駕駛執照
    。道路交通管理處罰條例第62條第3項、第4項、第67條第3
    項定有明文。經查，本案抗告人確有肇事致人受傷而逃逸之
    行為，有上開事證可佐，並經台灣台中地方法院於97年1 月
    28日以96年度交訴字第359號刑事判決判處有期徒刑6月在案
    ，有該案判決書附卷可查，是抗告人肇事致人受傷而逃逸之
    行為，應堪認定，原審依據上述理由，裁裁定駁回抗告人之
    聲明議異，核無違誤，抗告人仍執前詞指摘原裁定不當，為
    無理由，應予駁回。
四、據上論結，應依道路交通案件處理辦法第26條，刑事訴訟法
    第412條，裁定如主文。
中    華    民    國    97    年    4     月    21    日
            刑事第七庭   審判長法  官 林  榮  龍
                               法  官 鄭  永  玉
                               法  官 江  錫  麟
上列正本證明與原本無異。
不得再抗告。
                               書記官 劉  建  智
中    華    民    國    97    年    4    月     22    日


司法院資訊處製作；財團法人民間司法改革基金會備份。
